臺灣高雄地方法院刑事判決　　　　　　100年度審訴字第588號
公　訴　人　臺灣高雄地方法院檢察署檢察官
被　　　告　張清慶
上列被告因違反毒品危害防制條例案件，經檢察官提起公訴（99
年度毒偵字第5689號），本院合議庭裁定由受命法官獨任行簡式
審判程序，判決如下：
    主  文
張清慶施用第一級毒品，累犯，處有期徒刑壹年；扣案之注射針
筒貳支沒收。又持有第二級毒品，累犯，處有期徒刑肆月；扣案
之第二級毒品甲基安非他命壹包（驗前淨重零點零捌陸公克，驗
餘淨重零點零柒柒公克，含包裝袋壹只）沒收銷燬。應執行有期
徒刑壹年貳月；扣案之注射針筒貳支沒收，第二級毒品甲基安非
他命壹包（驗前淨重零點零捌陸公克，驗餘淨重零點零柒柒公克
，含包裝袋壹只）沒收銷燬。
    事實及理由
一、犯罪事實：
    張清慶前於民國89年間，因施用毒品案件，經本院以89年度
    毒聲字第7014號裁定送觀察、勒戒後，認有繼續施用毒品傾
    向，再經本院以89年度毒聲字第9050號裁定施以強制戒治，
    於90年11月16日戒治期滿執行完畢，並經臺灣高雄地方法院
    檢察署檢察官以90年度戒毒偵字第1296號為不起訴處分確定
    ；復於5 年內因施用毒品案件，經本院以94年度訴字第314
    號判處有期徒刑10月確定、以94年度簡上字第1016號判處有
    期徒刑4 月確定，上開2 罪經裁定應執行有期徒刑1 年，於
    96年2 月6 日縮刑期滿執行完畢。另因施用毒品、竊盜等案
    件，分經本院以96年度訴字第2351號、96年度訴字第4787號
    及96年度易字第3448號判處有期徒刑7 月、8 月、8 月及10
    月確定，嗣經法院裁定應執行有期徒刑2 年4 月確定，於98
    年6 月19日假釋出監付保護管束，於99年1 月12日保護管束
    期滿未經撤銷假釋，視為已執行完畢。詎猶不知悔改及戒除
    毒癮，明知海洛因、甲基安非他命為毒品危害防制條例所列
    之第一級、第二級毒品，不得非法持有、施用，竟基於施用
    第一級毒品海洛因之犯意，於99年8 月9 日上午10時許，在
    其位於高雄市小港區臨海新村129 號住處內，以針筒注射之
    方式，施用第一級毒品海洛因1 次；又基於持有第二級毒品
    甲基安非他命之犯意，於99年8 月10日下午3 時50分許，在
    高雄市○○區○○路路邊，以新臺幣500 元之代價，向真實
    姓名、年籍不詳綽號「明仔」之成年男子購買第二級毒品甲
    基安非他命1 包（驗前淨重0.086 公克，驗餘淨重0.077 公
    克，含包裝袋1 只）而持有之。嗣於99年8 月10日下午4 時
    25分許，在高雄市○○區○○街與宏林街口，因形跡可疑為
    警攔檢盤查，當場扣得上開第二級毒品甲基安非他命1 包、
    注射針筒2 支，復經採集其尿液送驗後，因結果呈嗎啡陽性
    反應，始悉上情。
二、程序部分：
  (一)本件被告張清慶所犯均係死刑、無期徒刑、最輕本刑為3 年
    以上有期徒刑以外之罪，其於準備程序中就被訴事實為有罪
    之陳述，經法官告知簡式審判程序之旨，並聽取公訴人、被
    告之意見後，本院合議庭認為適宜而裁定由受命法官獨任進
    行簡式審判程序，先予敘明。
  (二)被告前經送觀察、勒戒及強制戒治執行完畢釋放後5 年內，
    已再犯施用毒品案件，並經法院判刑確定，是被告於「初犯
    」經觀察、勒戒及強制戒治後，曾於5 年內再犯，經依法追
    訴處罰，本件施用毒品行為檢察官逕行起訴，即無不合。
三、證據名稱：
  (一)高雄市立凱旋醫院99年9 月20日濫用藥物尿液檢驗報告、高
    雄市政府警察局小港分局毒品案嫌疑人尿液代碼與姓名對照
    表各1 份。
  (二)高雄市立凱旋醫院100 年1 月19日濫用藥物成品檢驗鑑定書
    、高雄市政府警察局小港分局警備隊扣押筆錄、扣押物品目
    錄表各1 份；扣案之第二級毒品甲基安非他命1 包（驗前淨
    重0.086 公克，驗餘淨重0.077 公克，含包裝袋1 只）、注
    射針筒2 支。
  (三)被告之自白。
四、論罪：
    海洛因、甲基安非他命分別為毒品危害防制條例第2 條第2
    項第1 款、第2 款規定之第一級、第二級毒品，依法不得施
    用、持有，是核被告所為，係犯毒品危害防制條例第10條第
    1 項施用第一級毒品罪、第11條第2 項持有第二級毒品罪。
    被告持有第一級毒品海洛因後，進而施用，其持有之低度行
    為應被施用高度行為所吸收，不另論其持有第一級毒品罪。
    被告所犯上開2 罪，犯意各別，行為互殊，應予分論併罰。
    被告有犯罪事實欄所述經判處有期徒刑並執行完畢之情形，
    此有臺灣高等法院被告前案紀錄表在卷可佐，其於徒刑執行
    完畢5 年之內故意再犯本件有期徒刑以上之罪，為累犯，均
    應依法加重其刑。
五、科刑：
  (一)爰審酌施用毒品之行為不僅戕害自身身心健康，亦間接影響
    社會治安，被告前經觀察、勒戒及強制戒治後，仍未能戒斷
    毒癮，又因施用毒品而分別經本院以94年度訴字第314 號、
    94年度簡上字第1016號、96年度訴字第2351號、96年度訴字
    第4787號、99年度審訴字第1187號及99年度審訴字第3866號
    判刑確定，再度施用毒品，且又購買甲基安非他命毒品欲施
    用，顯見其對毒品之依賴情形非輕，實應使被告暫與毒品之
    誘惑隔離，促其斷絕毒害，並考量被告犯後坦承犯行及持有
    毒品之數量等一切情狀，分別量處如主文所示之刑，並定應
    執行刑，以資懲儆。
  (二)扣案之白色結晶1 包（驗前淨重0.086 公克，驗餘淨重0.07
    7 公克，含包裝袋1 只），經送驗後，確含第二級毒品甲基
    安非他命成分無訛，此有上開高雄市立凱旋醫院濫用藥物成
    品檢驗鑑定書1 紙在卷可稽，而裝盛該第二級毒品甲基安非
    他命之包裝袋，其中亦含有無法析離之第二級毒品甲基安非
    他命，均應依毒品危害防制條例第18條第1 項前段規定，一
    併於被告持有第二級毒品罪刑項下諭知沒收銷燬；至鑑驗耗
    用之毒品既已滅失，即無庸再予宣告沒收銷燬。另扣案之注
    射針筒2 支，均為被告所有，供其施用第一級毒品海洛因所
    用之物，此經被告自承在卷，應依刑法第38條第1 項第2 款
    於其施用第一級毒品罪刑項下，宣告沒收。
據上論斷，應依刑事訴訟法第273 條之1 第1 項、第299 條第1
項前段、第310 條之2 、第454 條，毒品危害防制條例第10條第
1 項、第11條第2 項、第18條第1 項前段，刑法第11條、第47條
第1 項、第38條第1 項第2 款、第51條第5 款、第9 款，判決如
主文。
本案經檢察官李英霆到庭執行職務。
中    華    民    國   100    年    4     月    14    日
                  刑事第十庭    法  官  王靖茹
以上正本證明與原本無異。
如不服本判決應於收受判決後10日內向本院提出上訴書狀，並應
敘述具體理由。其未敘述上訴理由者，應於上訴期間屆滿後20日
內向本院補提理由書(均須按他造當事人之人數附繕本)「切勿逕
送上級法院」。
中    華    民    國   100    年    4     月    14    日
                                書記官  楊明月
附錄本案論罪科刑法條：
〈毒品危害防制條例第10條〉
施用第一級毒品者，處6 月以上5 年以下有期徒刑。
施用第二級毒品者，處3 年以下有期徒刑。
〈毒品危害防制條例第11條第2項〉
持有第二級毒品者，處2 年以下有期徒刑、拘役或新臺幣3 萬元
以下罰金。